【裁判字號】    97,審訴,1335
【裁判日期】    970528
【裁判案由】    毒品危害防制條例
【裁判全文】
臺灣高雄地方法院刑事判決            97年度審訴字第1335號
公  訴  人  臺灣高雄地方法院檢察署檢察官
被      告  甲○○
上列被告因毒品危害防制條例案件，經檢察官提起公訴（97年度
毒偵字第2283號），被告於本院準備程序中為有罪之陳述，經合
議庭裁定由受命法官依簡式審判程序獨任審理，判決如下：
    主  文
甲○○施用第一級毒品，累犯，處有期徒刑拾月；扣案海洛因陸
包（合計淨重零點玖捌公克，空包裝總重壹點肆伍公克），均沒
收銷燬之。又施用第二級毒品，累犯，處有期徒刑肆月。應執行
有期徒刑壹年；扣案海洛因陸包（合計淨重零點玖捌公克，空包
裝總重壹點肆伍公克），均沒收銷燬之。
    事  實  及  理  由
一、犯罪事實要旨：
    甲○○前因施用毒品，經送強制戒治後，於民國92年5 月6
    日因停止戒治釋放付保護管束，於92年11月30日保護管束期
    滿，停止處分之裁定未經撤銷視為執行完畢。另因違反麻醉
    藥品管理條例、肅清煙毒條例等案件，經法院分別判處有期
    徒刑6 月、3 年4 月，並經定其應執行之刑為有期徒刑3 年
    8 月確定；再因違反麻醉藥品管理條例、肅清煙毒條例等案
    件，經法院分別判處有期徒刑5 月、3 年6 月，並經定其應
    執行之刑為有期徒刑3 年10月確定，以上各罪接續執行，於
    民國85年2 月23日入監服刑，於88年6 月1 日縮短刑期假釋
    付保護管束（殘刑4 年又16日）；嗣前開假釋因故遭撤銷續
    入監執行殘刑，於96年3 月6 日縮刑期滿執行完畢（構成累
    犯）。詎不知警惕，各基於施用第一、二級毒品之犯意，於
    97 年1月27日10時許之某2 時點，在高雄市○○○路佑生醫
    院之廁所內，分別施用第一級毒品海洛因、第二級毒品甲基
    安非他命各1 次。嗣於97年1 月27日14時50分許，在高雄市
    鹽埕區○○街5 號前，因形跡可疑經警盤查，甲○○乃主動
    交出身上藏放之海洛因2 包予員警查扣，並向員警坦承施用
    海洛因犯行；員警進在徵獲甲○○之同意下，搜索甲○○位
    於高雄市○○區○○街5 號6 樓之11住處，並另行查扣海洛
    因4 包（連同前開2 包海洛因合計淨重0.98公克，空包裝總
    重1.45公克），始悉全情。
二、上開犯罪事實，有下列證據足資證明：
  1.被告於警詢、偵查中自白施用海洛因犯行，及本院準備程序
    、審理中自白分別施用海洛因、甲基安非他命之犯行。
  2.濫用藥物尿液檢驗報告1 份。
  3.扣案海洛因6 包（合計淨重0.98公克，空包裝總重1.45 公
    克），及法務部調查局濫用藥物實驗室鑑定書1 份。
  4.臺灣高等法院被告前案紀錄表1 份（證明被告於強制戒治執
    行完畢釋放後5 年內，再犯本案之施用毒品犯行）。
三、核被告所為，均係犯毒品危害防制條例第10條第1 項之施用
    第一級毒品罪，及同條第2 項之施用第二級毒品罪；其為施
    用而持有第一、二級毒品之低度行為，分別為施用第一、二
    級毒品之高度行為所吸收，均不另論罪。被告有犯罪事實欄
    所述之徒刑執行完畢前科，有前開前案紀錄表可按，其於該
    徒刑執行完畢後，5 年以內故意再犯本案有期徒刑以上之各
    罪，均應依刑法第47條第1 項論以累犯，並加重其刑。被告
    於警方發覺其涉及施用（持有）海洛因毒品犯行前，主動交
    出身上藏放之海洛因2 包並坦言施用海洛因犯行，固經高雄
    市政府警察局鹽埕分局97年1 月27日高市警鹽分偵字第9700
    01389 號刑事案件移送書載記明確，惟員警進而自被告住處
    另行搜索、查扣有4 包之海洛因一節，亦有搜索、扣押筆錄
    在卷可資認定，本院審酌本案之扣押物，並非俱由被告主動
    交付，而主要係由員警執行強制處分權予以搜索、扣押而來
    ，因認就被告施用第一級毒品犯行部分，應無援引刑法第62
    條前段予以減刑之必要，俾免助長被告之僥倖心態（主動將
    少部分違禁物交予員警，避免員警進一步追查出更多之違禁
    物）。末被告所犯施用第一、二級毒品2 罪間，犯意各別，
    觸犯構成要件相異之罪名，應予分論併罰。
四、本院審酌被告前曾因施用毒品案件經送強制戒治，復分別犯
    本案之施用第一、二級毒品犯行，足見其欠缺戒除毒品之決
    心，誠屬不該；又被告本案遭查獲之第一級毒品為6 包，合
    計淨重亦達0.98公克，數量非微，足認其所涉施用第一級毒
    品罪之情節較重，更不宜輕恕。惟念被告犯後坦承犯行，且
    施用毒品乃屬對其自身健康之戕害行為，對社會所造成之損
    害尚非直接等一切情狀，爰分別量處如主文所示之刑，並為
    被告定其應執行之刑。
五、扣案海洛因6 包（合計淨重0.98公克，空包裝總重1.45公克
    ）之毒品成分俱經鑑定無訛，業認明如前，而包裝袋與其上
    殘留之毒品，已難以分析剝離，應依毒品危害防制條例第18
    條第1 項前段規定，不問屬於犯人與否，爰於關聯之罪項下
    ，宣告沒收銷燬之；至送鑑耗損之海洛因既已滅失，自無庸
    再予宣告沒收銷燬之必要。
據上論結，應依刑事訴訟法第273 條之1 第1 項、第299 條第1
項前段、第310 條之2 、第454 條第1 項，毒品危害防制條例第
10條第1 項、第2 項、第18條第1 項前段，刑法第11條、第47條
第1 項、第51條第5 款、第9 款，判決如主文。
本案經檢察官劉穎芳到庭執行職務。
中    華    民    國    97    年    5     月    28    日
                  刑事第七庭  法  官  莊珮吟
以上正本證明與原本無異。
如不服本判決應於收受本判決後10日內向本院提出上訴書狀，並
應敘述具體理由，如未敘述上訴理由者，應於上訴期間屆滿後20
日內補提理由書狀於本院（均須按他造當事人之人數附繕本）「
切勿逕送上級法院」。
中    華    民    國    97    年    5     月    28    日
                              書記官  黃園芳
◎附錄本案所犯法條：
《毒品危害防制條例第10條》
施用第一級毒品者，處6 月以上5 年以下有期徒刑。
施用第二級毒品者，處3 年以下有期徒刑。


司法院資訊處製作；財團法人民間司法改革基金會備份。
